# 请教陈版，关于股份支付加速行权产生的损益是否为非经常性损益

提问人：gpqg 时间：2022-12-15 19:48:11
陈版，
搜看您之前的帖子的时候，看您的回复是：
加速可行权[color=rgba(0, 0, 0, 0.85)]对损益的影响体现为股份支付费用的提前确认，但并不改变应确认的股份支付费用总额，只是改变了其期间分布，并且股份支付费用本质上也是与企业正常经营活动相关，是获取职工或其他方面为企业提供服务的对价。因此，不建议将加速可行权[color=rgba(0, 0, 0, 0.85)]导致加速确认的股份支付费用列入非经常性损益。
[color=rgba(0, 0, 0, 0.85)]
[color=rgba(0, 0, 0, 0.85)]但是在看上市公司年报会计监管报告 2020 中提及：未将取消股权激励一次性计入当期费用的部分作为非经常性损益列示我的问题是，这个该如何理解呢？
谢谢陈版！

回答人：chenyiwei
此问题此前没有明确过，对此可能有不同理解。监管报告对此问题明确后，应按已明确的监管口径进行非经常性损益认定。因为非经常性损益本身就是一个证券监管指标，证监会对其含义、范围等问题拥有最终解释权。